【裁判字號】    96,重上,572
【裁判日期】    980609
【裁判案由】    損害賠償
【裁判全文】
臺灣高等法院民事判決                 96年度重上字第572號
上  訴  人  戊○○
                        3號4樓
訴訟代理人  楊國宏律師
複 代 理人  丁昱仁律師
被 上 訴人  丙○○
            丁○○
            乙○○
            甲○○
共      同
訴訟代理人  姜禮增律師
上列當事人間損害賠償事件，上訴人對於中華民國96年8 月28日
臺灣桃園地方法院94年度重訴字第245 號第一審判決提起上訴，
並為訴之追加，本院於98年5 月19日言詞辯論終結，判決如下：
    主  文
原判決關於駁回上訴人後開第二項之訴部分及該部分假執行之聲
請，暨命上訴人負擔訴訟費用之裁判，均廢棄。
被上訴人丙○○、丁○○、乙○○應連帶給付上訴人加拿大幣
拾柒萬壹仟捌佰玖拾壹元，及被上訴人丙○○應自民國九十四年
八月二十七日起；被上訴人丁○○、乙○○均應自民國九十四年
八月三十日起；至清償日止，按年息百分之五計算之利息。
其餘上訴駁回。
第一審訴訟費用，由被上訴人丙○○、丁○○、乙○○連帶負擔
百分之九十九，餘由上訴人負擔；第二審訴訟費用，由被上訴人
丙○○、丁○○、乙○○連帶負擔。
    事實及理由
一、按當事人於第二審為訴之變更、追加，非經他造同意，不得
    為之，但請求之基礎事實同一者，不在此限，民事訴訟法第
    446條第1項、第255條第1項第2 款定有明文。本件上訴人在
    原審起訴主張被上訴人丙○○（下稱丙○○）明知以其名義
    在復華銀行南崁分行所開立之帳號：0000-00-00000-0-0 帳
    戶（下稱系爭新立帳戶）內之款項，不過係上訴人借其名義
    所開立，上訴人保留該款項之處分權，竟受被上訴人丁○○
    、乙○○、甲○○（以下分別稱丁○○、乙○○、甲○○）
    之唆使，共謀向復華銀行申請變更印鑑證明及請領新存摺，
    於民國94年1月12日將該帳戶內加拿大幣37萬1,891元（下稱
    系爭款項）轉匯入丁○○之帳戶，共同不法侵害上訴人之權
    利，爰依民法第184條第1項前段、第185 條規定，訴請被上
    訴人連帶給付系爭款項之本息。嗣於本院審理中主張，先位
    之訴部分追加民法第184條第1項後段規定併為請求權基礎，
    復追加備位之訴，依民法第579 條寄託物返還請求權及同法
    第227 條債務不履行損害賠償請求權，請求丙○○給付系爭
    款項本息（見本院卷第29頁），核其追加請求之基礎事實與
    起訴請求之基礎事實同一，均係為請求返還系爭新立帳戶內
    系爭款項之問題，被上訴人雖不同意追加，然依前揭規定，
    應予准許，合先敘明。
二、上訴人起訴主張：上訴人與乙○○、丙○○、訴外人趙又儀
    為姊妹，丁○○為伊等之父親。乙○○與其夫甲○○於92年
    7 月間，有意以「企業家移民」之方式移民加拿大，為符合
    加拿大政府規定之移民條件，遂於加拿大設立WYS Enterpr-
    ises公司，以加拿大幣40萬元向趙又儀及其夫林遠志（下合
    稱趙又儀夫婦）所共同經營之NO.323 Sail View Venture公
    司購買加油站及便利商店之經營權，並依趙又儀之指定，於
    92年8 月6日匯款加拿大幣36萬2,000元（下稱系爭原匯款項
    ）至上訴人設於復華銀行南崁分行帳號：0000-00-00000-0-
    0帳戶內（下稱系爭原立帳戶）。上訴人於92年 8月6日即受
    趙又儀夫婦之委託保管該系爭原匯款項，趙又儀夫婦復於93
    年1 月18日補行簽立委託保管書（下稱系爭委託保管書）。
    嗣上訴人為節稅，乃於93年 5月10日間，向丙○○借用其名
    義開立系爭新立帳戶，將系爭原匯款項（含已先行轉匯入上
    訴人夫婿許章愿戶頭加拿大幣11萬2,000元部分） 共加拿大
    幣36萬8,032.16元匯入系爭新立帳戶，並保管系爭新立帳戶
    丙○○之印鑑、存摺以及保留領取系爭新立帳戶內款項之處
    分權，惟丙○○受丁○○、乙○○（下合稱丙○○等3人）
    及甲○○之唆使，基於為他人不法之利益，並損害上訴人利
    益之意圖，明知系爭新立帳戶丙○○之印鑑、存摺均在上訴
    人保管中及上訴人保留系爭新立帳戶內款項處分權，於94年
    1 月間由丙○○擅自向復華銀行就系爭新立帳戶申請變更印
    鑑證明及請領新存摺，並於同年月12日將該帳戶內系爭款項
    （加計利息後計加拿大幣37萬1,891元） 轉匯入丁○○之帳
    戶中，嗣系爭款項利息累積至今為加拿大幣37萬3,658元，
    致生損害於上訴人，屢經上訴人催討無著。被上訴人再共謀
    ，由乙○○於94年2月1日向原法院民事庭對上訴人及丁○○
    聲請發支付命令，請求給付系爭款項中之加拿大幣36萬2,35
    0元予乙○○，丁○○故意不於法定期間內提出異議， 致使
    乙○○請求丁○○給付部分確定，上訴人則於法定期間內提
    出異議，進入民事訴訟程序，經原法院94年度重訴字第66號
    判決、本院94年度上字第763號判決、最高法院 95年度台上
    字第267號裁定（下稱另案）駁回乙○○請求上訴人返還加
    拿大幣36萬2,350元部分確定。若乙○○、甲○○認系爭原
    匯款項係其等欲向No.323 Sail View Venture公司購買加油
    站等買賣契約，準備作為定金之用，縱其等認該買賣契約不
    成立，亦應由其等請求該公司返還，被上訴人不得以上開方
    式逕行侵奪上訴人受託保管之系爭款項。被上訴人共同謀議
    擅自將系爭款項逕行轉匯至丁○○帳戶內，據為己有，自屬
    共同侵權行為，爰依民法第184條第1項前段、第185條規定
    ，訴請被上訴人連帶給付加拿大幣37萬3,658元，及自起訴
    狀繕本送達之翌日起至清償日止，按年息5%計算之利息等語
    。原審為上訴人敗訴之判決，上訴人僅就原審駁回其請求被
    上訴人給付系爭款項本息部分聲明不服，提起上訴，並為追
    加之訴，主張：先位之訴請求權基礎除依民法第184條第1項
    前段及第185條規定外，併追加同法第184條第1項後段；另
    追加備位之訴，依寄託物返還請求權及債務不履行損害賠償
    請求權，請求丙○○給付系爭款項之本息等語，其上訴及追
    加備位之訴聲明為：(一)先位聲明：1.原判決關於駁回上訴人
    後開第2項之訴部分及該部分假執行之聲請，暨命上訴人負
    擔訴訟費用之裁判，均廢棄。2.被上訴人應連帶給付上訴人
    加拿大幣37萬1,891元，暨自起訴狀繕本送達之翌日起至清
    償日止按年息5%計算之利息。(二)追加備位聲明：丙○○應給
    付上訴人加拿大幣37萬1,891元，暨自上訴理由狀繕本送達
    之翌日起至清償日止，按年息5%計算之利息〔另上訴人於原
    審依民法第767條前段規定請求命丁○○給付之備位聲明部
    分，經原審判決上訴人敗訴，上訴人不服提起上訴後，於98
    年2 月16日撤回此部分之上訴（見本院卷第76、144、145頁
    ），本院不再予以論述〕。
三、被上訴人則以：系爭原匯款項係由乙○○以個人名義，分別
    於92年8月1日及92年8月5日，自加拿大直接匯入上訴人之系
    爭原立帳戶，其匯款帳戶及匯款人均為乙○○，自屬乙○○
    所有，雖系爭款項於93年5 月10日再轉存入丙○○之系爭新
    立帳戶，94年1 月12日復轉存入丁○○帳戶內，仍無礙系爭
    款項所有權屬乙○○所有之事實，系爭款項係乙○○欲向趙
    又儀購買加油站，俟買賣契約成立後，準備以支付定金之用
    ，尚未交付予趙又儀，匯到上訴人系爭原立帳戶，只是借用
    上訴人之帳戶而已，並非上訴人所有。且乙○○並未交付系
    爭款項予趙又儀夫婦，趙又儀夫婦自無從與上訴人成立委託
    保管契約，系爭委託保管書之日期為93年1 月18日，遠在乙
    ○○匯款半年之後，顯係趙又儀夫婦串通上訴人所偽造，並
    非真正。上訴人自承系爭款項非其所有，其對系爭款項自無
    任何權利，自無與丙○○成立借名開戶契約之可能，況上訴
    人並未舉證證明其於何時、何地、以何方式與丙○○達成借
    名開戶契約之合意，其主張與丙○○間成立借名開戶契約自
    無可採，上訴人提出之錄音光碟及錄音譯文，無法証明確係
    林遠志與丙○○，及趙又儀與乙○○間之對談內容，且該些
    錄音內容係經剪接加工編造，乃上訴人與趙又儀夫婦勾串設
    計編造而成，被上訴人否認其真正。另系爭款項，迄今均存
    放在銀行，被上訴人並未領用，系爭款項自始即屬乙○○所
    有，乙○○向原法院聲請支付命令，依法聲請強制執行受償
    ，要屬合法，不應構成侵權行為。上訴人先位之訴依共同侵
    權行為損害賠償請求權，訴請被上訴人連帶給付；備位之訴
    ，依寄託物返還請求權及債務不履行損害賠償請求權，請求
    丙○○給付，均無理由等語，資為抗辯。原審為被上訴人勝
    訴之判決，被上訴人對於上訴人之上訴及追加之訴則聲明上
    訴及追加之訴均駁回。
四、經查：乙○○於92年8月1日及5 日分別自其帳戶匯款加拿大
    幣11萬2,175元、25萬175元至上訴人之系爭原立帳戶，上訴
    人於93年5月4日以丙○○名義開立系爭新立帳戶，將系爭原
    匯款項連同利息匯入系爭新立帳戶，上訴人並保管系爭新立
    帳戶丙○○之印鑑及存摺，嗣丙○○向復華銀行就系爭新立
    帳戶申請變更印鑑證明及請領新存摺，並於94年1 月12日將
    該帳戶內系爭款項轉匯入丁○○之帳戶等情，有復華銀行外
    匯活期存款對帳單影本4紙、系爭新立帳戶存摺影本1份為證
    （見原審卷第14頁、第16至18頁，本院卷第200、201頁），
    復為兩造所不爭執（見原審卷第138、277頁），均堪信為真
    實。
五、上訴人主張系爭原立帳戶內之系爭款項係其受趙又儀夫婦之
    委託保管者，為上訴人所有，雖上訴人向丙○○借用名義開
    立系爭新立帳戶匯入系爭款項，上訴人仍保留系爭款項之處
    分權，丙○○向復華銀行申請變更系爭新立帳戶印鑑證明及
    請領新存摺，將該帳戶內系爭款項轉匯入丁○○之帳戶，為
    不法侵害上訴人利益之侵權行為，該不法行為係被上訴人共
    謀而為，屬共同侵權行為，被上訴人應負連帶賠償責任等語
    ，惟為被上訴人所否認，並持前詞置辯，經查：
  (一)按寄託物為代替物時，如約定寄託物之所有權移轉於受寄人
    ，並由受寄人以種類、品質、數量相同之物返還者，為消費
    寄託；寄託物為金錢時，推定其為消費寄託，民法第602 條
    第1項前段、第603條分別定有明文；從而存款戶於金融機構
    開設存款帳戶，二者間即成立消費寄託關係，依前開規定，
    自受寄人受領該寄託之金錢時起，即準用關於消費借貸之規
    定，則該金錢之所有權已移轉於受寄人即該金融機構所有，
    該金融機構負有返還同一數額之金錢予存款戶之義務。準此
    ，系爭原匯款項一旦匯入系爭原立帳戶內時，即已非乙○○
    所有，如乙○○與上訴人間無特別約定，則僅上訴人得憑系
    爭原立帳戶其與復華銀行所約定之提領方式，提領系爭原立
    帳戶內之款項。被上訴人辯稱：系爭款項係由乙○○自加拿
    大直接匯入上訴人之系爭原立帳戶，其匯款帳戶及匯款人均
    為乙○○，自屬乙○○所有等語，尚有未洽。又查，乙○○
    於另案原審審理時業已自認（由其訴訟代理人甲○○陳述）
    ：這筆錢本來是要跟趙又儀買加油站的定金，後來趙又儀又
    片面提高價格，伊不想買所以要將定金收回，當時因為買賣
    契約還沒有公證所以先匯到上訴人處以示公證。後來發生糾
    紛之後伊請丁○○出來出面解決，所以才有部分的錢轉到他
    的帳戶，伊當時都是跟趙又儀聯繫，未曾跟上訴人聯繫等語
    （見原審卷第119至121頁），可見乙○○將系爭款項匯至系
    爭原立帳戶時，未曾與上訴人間有任何聯繫，自堪認定乙○
    ○與上訴人間並無任何特別約定。揆諸前開法條及說明，系
    爭原匯款項之所有權業已移轉於受寄人即復華銀行所有，而
    復華銀行則負有返還同一數額之金錢予存款戶即上訴人之義
    務。
  (二)再證人趙又儀於另案原審時證述：這二筆錢是乙○○向伊購
    買加油站經營權利金之一部分，總價是加拿大幣40萬元，沒
    有訂立買賣契約，本來連土地的產權、生財器具在90年的時
    候有人出價加拿大幣135萬元，伊當時願意以加拿大幣130萬
    元賣給乙○○，但是乙○○資金不夠，所以只願意購買經營
    權，現在乙○○不想做了，所以要把匯款的錢拿回去，93年
    乙○○願意買了，但伊跟乙○○說因房地產漲價，希望乙○
    ○依市價調整，乙○○願意以加拿大幣150 萬元購買，伊出
    價加拿大幣155 萬元，乙○○向伊要資料向銀行貸款，結果
    只能貸到50萬元等語（見原審卷第119至121頁），而乙○○
    於另案起訴事實亦稱其係依趙又儀之指示，將系爭原匯款項
    自加拿大直接匯入上訴人之系爭原立帳戶（見原審卷第23頁
    ），由此可見系爭原匯款項應依趙又儀指示而匯至系爭原立
    帳戶內，另案乙○○請求上訴人退還保管金事件，亦認定此
    一事實（見原審卷第123 頁）。復查上訴人主張伊受趙又儀
    夫婦委託保管系爭款項，業已提出趙又儀夫婦於93年1 月18
    日所出具之系爭委託書影本1 份為證（見原審卷第15頁），
    並經證人趙又儀於原審94年9 月22日審理時證述屬實（見原
    審卷第51頁），應堪信為真正。雖被上訴人辯稱：系爭委託
    書製作日期係93年1 月18日，遠在匯款日半年之後，顯係事
    後串通偽造，且被上訴人亦系爭款項匯出帳戶及匯款人均係
    乙○○，即系爭款項係屬乙○○所有，而非趙又儀所有，趙
    又儀無權利委託上訴人等語，惟查，乙○○既於另案自認自
    加拿大匯款前，未曾與上訴人聯繫，系爭款項又係由趙又儀
    出面委託上訴人保管，則委託保管關係顯係存在於趙又儀夫
    婦與上訴人之間。彼等事後補寫系爭保管委託書，以明權責
    ，自無所謂偽造系爭保管委託書可言。無論乙○○究係基於
    何種原因依趙又儀指示匯款至上訴人系爭原立帳戶內，其亦
    僅得依該匯款原因之法律關係請求義務人返還，系爭款項一
    旦於匯入系爭原立帳戶內時，乙○○即非系爭款項之所有權
    人，自不得再以所有權人之地位，任意處分系爭款項，被上
    訴人所辯系爭款項仍屬乙○○所有，要無足採，至於乙○○
    與趙又儀夫婦或與其等所共同經營之 NO.323 Sail View
    Venture公司間有關加油站買賣或經營之糾紛，核屬乙○○
    個人與趙又儀夫婦或該公司間之另一問題，要與本案無涉。
  (三)又按信託法頒行前，通常所謂之信託契約，受託人僅須就信
    託財產承受權利人名義，且須對信託財產，依信託契約所定
    內容為積極之管理或處分，並非將自己之財產，以他人名義
    登記時，當然即有信託關係存在。倘權利人僅以其財產，名
    義上登記於他人名下，該他人自始未負責管理、處分，而將
    該財產之管理、使用、處分悉由權利人自行為之，即係側重
    於權利人與該他人間信任關係之借名登記契約，苟其內容不
    違反強行規定或公序良俗者，該借名登記之無名契約，依私
    法自治原則，當非法所不許。本件上訴人主張系爭新立帳戶
    係其借用丙○○之名義開立，其將系爭款項匯入，係為節稅
    ，上訴人經丙○○同意後，由伊提供身分證，並在印鑑卡簽
    名，且經伊同意由上訴人代刻印章，帳戶開立後該存摺及印
    章均在上訴人保管中，上訴人仍保留系爭款項處分權，其與
    丙○○間業已成立借名開戶無名契約等語，惟為被上訴人所
    否認，辯稱：系爭款項非上訴人所有，其自無任何權利，當
    無與丙○○成立借名契約之可能，且其並未舉證證明其於何
    時、何日、以何方式與丙○○成立借名契約等語。經查：系
    爭款項於匯入系爭原立帳戶內時，乙○○已非系爭款項之所
    有權人，而屬復華銀行所有，復華銀行負有返還同一數額之
    金錢於上訴人之義務，亦即僅上訴人得憑系爭原立帳戶之存
    摺及其與復華銀行所約定之提領方式，提領系爭款項，已詳
    如前述，上訴人既已填具匯款單，請求復華銀行轉匯款項至
    系爭新立帳戶，其性質應係復華銀行業將系爭原立帳戶內之
    款項返還上訴人，再依上訴人之指示匯入系爭新立帳戶，被
    上訴人所辯：上訴人對系爭款項無任何權利，無與丙○○成
    立借名契約之可能，自屬誤會。又查：系爭新立帳戶係於93
    年5月4日方申請開立，開立後僅供匯入系爭款項及獲取利息
    、轉存定存之用，並無丙○○本人之其他款項進出，有系爭
    新立帳戶之開戶資料、存摺等影本各1 份在卷可稽（見本院
    卷第132頁、第200至202 頁），且丙○○於臺灣桃園地方法
    院檢察署96年度偵字第29595 號（下稱刑事偵查案件）檢察
    官調查時，亦自承：系爭新立帳戶係上訴人幫伊開戶，伊提
    供證件讓上訴人開戶等語，有兩造不爭執為真正之刑事偵查
    案件不起訴處分書影本1份可佐（見本院卷第141頁反面），
    而系爭新立帳戶之存摺及印章自開立後均在上訴人保管中乙
    節，亦為被上訴人所不否認，且丙○○係先於93年10月22日
    變更印鑑後，方得於94年1 月12日將系爭款項轉匯至丁○○
    帳戶之事實，並為被上訴人所自承（見原審卷第138 頁），
    綜觀上情，佐以上訴人自行保管系爭新立帳戶之存摺及印章
    ，及丙○○本人並無其他款項進出該帳戶之情形，堪認上訴
    人主張系爭新立帳戶係其向丙○○借名開立，供上訴人匯入
    系爭款項，上訴人仍保留向復華銀行提領該帳戶內系爭款項
    之權利等情，尚符常情，而堪採信。且上訴人向丙○○借用
    名義開戶，丙○○於93年5月4日將身分證交由復華銀行以為
    開戶之用時，依其事件之性質，即可認上訴人與丙○○間至
    遲於斯時已依民法第161 條規定因意思實現而成立借名契約
    。上訴人將系爭款項存放於借用丙○○名義所開立之系爭新
    立帳戶，目的係為節稅，並未違反強行規定或公序良俗，是
    其與丙○○間之借名開戶契約，自非法所不許，被上訴人所
    辯上訴人與丙○○間並未成立借名開戶契約云云，自無足取
    。
  (四)復按因故意或過失，不法侵害他人之權利者，負損害賠償責
    任，數人共同不法侵害他人之權利者，連帶負損害賠償責任
    造意人及幫助人，視為共同行為人。民法第184條第1項前段
    、第185條第1項前段、第2項分別定有明文。
    1.本件上訴人與丙○○間既已成立借名開戶契約，由上訴人
      保留向復華銀行提領系爭新立帳戶內系爭款項之權利，則
      丙○○未經上訴人同意，擅自向復華銀行申請變更系爭新
      立帳戶之印鑑證明及請領新存摺，將該帳戶內系爭款項轉
      匯入丁○○之帳戶，致上訴人無法提領系爭新立帳戶內之
      款項，自屬故意不法侵害上訴人得向復華銀行提領系爭款
      項之權利，丙○○之不法行為與上訴人該權利受損害間自
      有相當因果關係，當已構成侵權行為。被上訴人所辯：系
      爭款項，至今均存放在銀行，被上訴人並未領用，系爭款
      項自始即屬乙○○所有，乙○○向原法院聲請支付命令，
      依法聲請強制執行受償，要屬合法，自不構成侵權行為云
      云，均無可採。
    2.另按當事人主張有利於己之事實者，就其事實有舉證之責
      任，民事訴訟法第277 條前段定有明文，上訴人主張丙○
      ○上開擅自申請變更印鑑證明及請領新存摺，將系爭款項
      轉匯入丁○○帳戶之行為，係被上訴人4 人所共謀而為之
      情，為被上訴人所否認，經查：於上開刑事偵查案件調查
      中，丙○○業已供稱「係乙○○交代伊將款項轉至丁○○
      帳戶保管，93年母親節時，伊姊妹達成將款項放在丁○○
      戶頭之協議」；乙○○供稱：「當初為了加油站的事情，
      將錢放在戊○○那邊，伊係借用戊○○帳戶寄錢，錢應該
      要還伊」；丁○○供稱：「37萬元之加拿大幣現在在伊帳
      戶內，伊于94年1 月17日辦理戶頭之印鑑變更，另需戊○
      ○之印章才能領取帳戶內之款項，該筆款項本來就是乙○
      ○的，應該還給乙○○」等語，有上開刑事偵查案件不起
      訴處分書可參（見本院卷第141頁反面、第142頁），丙○
      ○欲將系爭款項轉至丁○○帳戶，依經驗法則必賴丁○○
      提供帳戶，是上訴人主張將系爭新立帳戶內系爭款項轉匯
      入丁○○之帳戶之行為，係丙○○等3 人共同謀議為之，
      應堪認定。上訴人另主張甲○○亦參與共同謀議該行為，
      而有民法第184條第1項前段、後段之侵權行為，雖據其提
      出錄音光碟及錄音譯文（見原審卷第322至332頁），並以
      上開甲○○在另案原審中以乙○○訴訟代理人身分自陳「
      後來發生糾紛之後我請我岳父丁○○出來出面解決，所以
      才有部分的錢轉到他的帳戶」等語為證，惟為甲○○所否
      認，經查該錄音譯文縱使為真正，遍觀其內容亦無何甲○
      ○有參與共同謀議該行為或故意以背於善良風俗之方法，
      加損害於他人情形之內容，至於甲○○於另案之陳述，僅
      能證明於發生糾紛後其曾請丁○○出面解決，無從推論系
      爭新立帳戶內之系爭款項如何轉匯入丁○○帳戶之詳情，
      為甲○○所明知並有參與謀議之事實，上訴人復未舉何其
      他實證以實其說，是其主張甲○○亦為共同侵權行為人，
      自屬無據，而難採信。
    3.丙○○等 3人既共同謀議未經上訴人同意擅自申請變更系
      爭新立帳戶印鑑證明及請領新存摺，將該帳戶內系爭款項
      轉匯入丁○○之帳戶，致上訴人無法自系爭新立帳戶提領
      系爭款項，而受有系爭款項之損害，上訴人請求丙○○等
      3 人依共同侵權行為法則連帶賠償其損害，自屬有據。
六、綜上所述，上訴人依民法第184條第1項前段、第185 條所定
    共同侵權行為法則，訴請丙○○等3 人連帶給付加拿大幣37
    萬1,891 元，及自起訴狀繕本送達之翌日起（即丙○○自94
    年8月27日起；丁○○、乙○○均自94年8月30日起，見原審
    卷第38至40頁）；至清償日止，按年息5%計算之利息，為有
    理由，應予准許；逾此範圍之請求，為無理由，不應准許。
    從而，原審就上開應予准許部分，所為上訴人敗訴之判決，
    自有未洽，上訴意旨指摘原判決此部分為不當，求予廢棄改
    判，為有理由；至上開不應准許部分（即命甲○○應連帶給
    付部分），原審所為上訴人敗訴之判決，核無違誤，上訴意
    旨指摘原判決此部分為不當，併求予廢棄改判，為無理由，
    應予駁回。另被上訴人於本院審理時追加備位聲明，依寄託
    物返還請求權及債務不履行損害賠償請求權，請求丙○○給
    付系爭款項本息，然上訴人先位之訴既為有理由，就其備位
    之訴是否有理由，本院自無庸再予以審究，併此敘明。
七、至兩造其餘之攻擊或防禦方法及未經援用之證據，經本院斟
    酌後，認為均不足以影響本判決之結果，自無逐一詳予論駁
    之必要，併此指明。
八、據上論結，本件上訴為一部有理由，一部無理由，依民事訴
    訟法第449條第1項、第450條、第79條，判決如主文。
中    華    民    國    98    年    6     月    9     日
                    民事第四庭
                        審判長法  官  張劍男
                              法  官  翁昭蓉
                              法  官  陳靜芬
正本係照原本作成。
如不服本判決，應於收受送達後20日內向本院提出上訴書狀，其
未表明上訴理由者，應於提出上訴後20日內向本院補提理由書狀
（均須按他造當事人之人數附繕本）上訴時應提出委任律師或具
有律師資格之人之委任狀；委任有律師資格者，另應附具律師資
格證書及釋明委任人與受任人有民事訴訟法第466條之1第1項但
書或第2項（詳附註）所定關係之釋明文書影本。
中    華    民    國    98    年    6     月    9     日
                              書記官  應瑞霞
附註：
民事訴訟法第466條之1（第1項、第2項）：
對於第二審判決上訴，上訴人應委任律師為訴訟代理人。但上訴
人或其他法定代理人具有律師資格者，不在此限。
上訴人之配偶、三親等內之血親、二親等內之姻親，或上訴人為
法人、中央或地方機關時，其所屬專任人員具有律師資格並經法
院認為適當者，亦得為第三審訴訟代理人。


司法院資訊處製作；財團法人民間司法改革基金會備份。
